臺灣臺中地方法院宣示判決筆錄　　　　　95年度訴字第2902號
公　訴　人　臺灣臺中地方法院檢察署檢察官
被　　　告　甲○○
指定辯護人　本院公設辯護人　戴遐齡
上列被告因毒品危害防制條例案件，經檢察官提起公訴（九十五
年度毒偵字第四０六五號）及移送本院併案辦理（九十五年度毒
偵字第五二五五號、第五六四六號），本院於中華民國九十六年
五月十日十六時，在本院第一法庭宣示判決，出席職員如下：
　　　法　官　陳思成
　　　書記官　王嘉麒
　　　通　譯　羅家盛
法官起立朗讀判決主文、犯罪事實要旨、處罰條文及告以上訴限
制、期間並提出上訴狀之法院，且諭知記載其內容：
一、主    文：
甲○○施用第一級毒品，累犯，處有期徒刑拾壹月，扣案之毒品
海洛因捌包（不含包裝袋，合計驗餘淨重壹點玖陸公克）均沒收
銷燬之；電子磅秤壹台、分裝袋壹批、吸管製杓子貳支、空包裝
袋捌個，均沒收；又施用第二級毒品，累犯，處有期徒刑柒月，
扣案之毒品甲基安非他命壹包（不含包裝袋）及殘渣袋壹個內之
毒品甲基安非他命（量微無法秤重），均沒收銷燬之，吸食器壹
支、空包裝袋貳個，均沒收。主刑部分應執行有期徒刑壹年肆月
。
二、犯罪事實要旨：
（一）甲○○前於民國八十八年間，因施用毒品案件，經本院以
      八十八年度毒聲字第三九六五號裁定送勒戒處所施以觀察
      勒戒後，認無繼續施用毒品之傾向，由臺灣臺中地方法院
      檢察署檢察官以八十八年度偵字第一五九一二號、八十八
      年度偵緝字第七九二號不起訴處分確定。復於八十八年間
      因施用第一、二級毒品案件，經本院以八十八年度毒聲字
      第七二七九號裁定送觀察、勒戒後，認有繼續施用毒品之
      傾向，由本院以八十九年度毒聲字第一九六號裁定送戒治
      處所施以強制戒治後，嗣經本院以八十九年度毒聲字第四
      九七六號裁定停止戒治，所餘戒治期間付保護管束，指揮
      書執畢日期為九十年一月十一日，期滿未經撤銷。另甲○
      ○前於八十四年間，因肅清煙毒條例案件，經本院以八十
      四年度訴字第二九０六號判決有期徒刑三年十月，並由臺
      灣高等法院臺中分院以八十五年度上訴字第六六三號駁回
      其上訴而告確定，其於八十四年間，又因違反麻醉藥品管
      理條例案件，經臺灣彰化地方法院以八十四年度易字第二
      五二五號判處有期徒刑四月，並由臺灣高等法院臺中分院
      以八十五年度上易字第七八四號駁回其上訴而告確定，再
      於八十六年間因違反麻醉藥品管理條例案件，經本院以八
      十六年度易字第五四四六號判決有期徒刑六月確定，前開
      三罪經接續執行，於八十七年十二月一日縮短刑期假釋付
      保護管束（縮刑期滿日期九十年八月二日），詎甲○○於
      前開假釋期間之八十八年間復因前開施用第一、二級毒品
      案件，經本院以八十九年度訴字第二七六五號分別判處有
      期徒刑八月、五月，並定應執行刑為有期徒刑一年確定，
      前開假釋亦因此遭撤銷，其殘刑二年八月一日乃與該有期
      徒刑一年接續為執行，於九十三年二月一日縮短刑期執行
      完畢。其出監後未幾，又在九十四年間，復因施用毒品案
      件，經本院以九十四年度易字第一０四二號判處有期徒刑
      六月確定。
（二）詎甲○○猶不知戒絕，其明知毒品海洛因業經公告列為毒
      品危害防制條例之第一級毒品，不得非法持有、施用，因
      未戒除施用毒品海洛因之惡習，猶基於施用第一級毒品海
      洛因之行為決意，自九十五年年初某日起，至九十五年十
      一月二十二日上午九時許止，均在臺中縣市不特定旅社之
      房間內，以將微量海洛因摻入香菸吸食，或將微量毒品海
      洛因混入礦泉水稀釋後，注入注射針筒內，再以注射針筒
      注射血管之方式，施用毒品海洛因多次（施用頻率為一日
      二次）。另甲○○復明知毒品甲基安非他命業經公告列為
      毒品危害防制條例之第二級毒品，亦不得非法持有、施用
      ，因未戒除施用毒品甲基安非他命之惡習，仍基於施用第
      二級毒品甲基安非他命之行為決意，自九十五年七月十三
      日晚間某時起，至九十五年十一月二十一日十六時許止，
      皆在停駐於臺中縣市不特定地點之自用小客車內，以將毒
      品甲基安非他命置於錫箔紙或吸食器上加熱燒烤，使之產
      生煙霧後，再以口鼻吸取其煙氣之方式，施用毒品甲基安
      非他命多次（施用頻率為一週一次）。嗣甲○○先後於九
      十五年七月十四日二十時三十分許、同年十一月二日十七
      時許及同年十一月二十二日十六時二十分許，各在臺中市
      ○區○○路一九七號八樓之十六友人張慈敏住處、臺中市
      北屯區○○路與梅川東路路口與臺中縣梧棲鎮○○○路一
      五五號六樓之一其胞妹陳春香住處為警查獲，且分別扣得
      其所購入供吸食之毒品海洛因八包（合計驗餘淨重一‧九
      六公克、空包裝袋總重一‧五八公克）、毒品甲基安非他
      命一包（含包裝袋一個，毛重二‧一０公克）、含毒品甲
      基安非他命之殘渣袋一個，其所有供施用毒品海洛因所用
      之電子磅秤一台、分裝袋一批、吸管製杓子二支與供施用
      毒品甲基安非他命所用之吸食器一支。甲○○為警查獲時
      ，且皆經員警徵得其同意後，採集尿液送請鑑驗，因均有
      嗎啡（毒品海洛因之代謝物）及甲基安非他命呈現陽性反
      應，始由警進而查悉上情。
三、處罰條文：
毒品危害防制條例第十條第一項、第二項、第十八條第一項前段
，刑法第十一條、第四十七條第一項、第五十一條第五款、第三
十八條第一項第二款。
四、協商判決除有刑事訴訟法第四百五十五條之四第一項第一款
    於本訊問程序終結前，被告撤銷協商合意或檢察官撤回協商
    聲請者；第二款被告協商之意思非出於自由意志者；第四款
    被告所犯之罪非第四百五十五條之二第一項所定得以協商判
    決者；第六款被告有其他較重之裁判上一罪之犯罪事實者；
    第七款法院認應諭知免刑或免訴、不受理者情形之一，及違
    反同條第二項「法院應於協商合意範圍內為判決；法院為協
    商判決所科之刑，以宣告緩刑或二年以下有期徒刑、拘役或
    罰金為限」之規定者外，不得上訴。
五、如不服本判決，而有上開可得上訴情形，得自收受宣示判決
    筆錄送達之日起十日內，向本院提出上訴書狀，上訴於第二
    審法院。
中　　華　　民　　國　　96　　年　　5 　　月　　10　　日
                  刑事第一庭  法  官  陳思成
上為正本係照原本作成
                              書記官  王嘉麒
中　　華　　民　　國　　96　　年　　5 　　月　　10　　日
